【裁判字號】    90,上易,1098
【裁判日期】    900410
【裁判案由】    違反毒品危害防制條例
【裁判全文】
臺灣高等法院高雄分院刑事判決                    九十年度上易字第一九八號
    上  訴  人  乙○○
    即  被  告
右上訴人因毒品危害防制條例案件，不服臺灣高雄地方法院九十年度易字第二三一號
中華民國九十年四月十日第一審判決（起訴案號：臺灣高雄地方法院檢察署八十九年
度偵字第八０七二號），提起上訴，本院判決如左：
      主      文
上訴駁回。
      事實及理由
一、本案經本院審理結果，認第一審判決認事用法及量刑均無不當，應予維持，並引
    用第一審判決書所記載之事實、證據及理由（如附件）。
二、經查，上訴人即被告乙○○於警訊、原審及本院審理時均坦承有施用第二級毒品
    安非他命之事實，且被告經警查獲後，所扣得之晶體，經送高雄醫學大學附設中
    和紀念醫院檢驗之結果，晶體均為甲基安非他命，有該院九十年一月三十日00
    00－000號檢驗報告單在卷可稽（見原審卷三十二頁），又被告經警查獲後
    所採集之尿液，經送高雄市立凱旋醫院檢驗之結果，呈現甲基安非他命陽性反應
    ，有該局八十九年十二月二十二日高市凱醫檢字第００八七一號煙毒尿液檢驗成
    績書一份附卷可佐（見原審卷第一八頁），事證明確，被告犯行堪予認定。原審
    以被告多次施用第二級毒品行為，時間密接、而犯構成要件相同之罪，顯係基於
    概括犯意為之，應依連續犯規定以一罪論，並審酌被告自民國八十一年間起，即
    曾多次因施用安非他命經法院判處有期徒刑確定，有臺灣高等法院被告全國前案
    紀錄表在卷足憑，雖尚不構成累犯之加重事由，但足見被告並無悔意，且戒斷毒
    癮之意志不堅，惟其犯罪係自戕行為，犯後坦承犯行，態度良好等一切情狀，爰
    量處有期徒刑六月，並依新修正之刑法第四十一條第一項諭知易科罰金之折算標
    準。扣案之第二級毒品安非他命一包（驗後毛重十六點八五甲克）依毒品危害防
    制條例第十八條第一項前段之規定，宣告沒收並諭知銷燬，扣案大夾鏈袋十八個
    及小夾鏈袋七個，係被告所有而預備供分裝施用安非他命所用之物，依刑法第三
    十八條第一項第二款之規定宣告沒收，其認事用法及量刑，尚稱允當，被告上訴
    指摘原判決量刑過重，為無理由，應予駁回。
三、據上論斷，應依刑事訴訟法第三百七十三條、第三百六十八條，判決如主文。
本案經檢察官陳惠珠到庭執行職務。
中      華        民        國      九十      年    七      月  三十一  日
                              臺灣高等法院高雄分院刑事第二庭
                                  審判長法官  曾永宗
                                        法官  邱永貴
                                        法官  鄭月霞
右正本證明與原本無異。
不得上訴。
                                      書記官  高惠珠
中      華        民        國      九十      年    八      月    二    日
附錄本件論罪條文：毒品危害防制條例第十條第二項
施用第二級毒品者，處三年以下有期徒刑。
                                                                  Ａ
臺灣高雄地方法院刑事判決                            九十年度易字第二三一號
    甲  訴  人  臺灣高雄地方法院檢察署檢察官
    被      告  乙○○  男  二十六歲（民國○○○年○月○○○日生）
                        住高雄市○○區○○里○○路四六二巷五號
                        現在臺灣屏東戒治所戒治中
                        身分證統一編號：Ｅ一二六五八五一六號
右列被告因毒品危害防制條例案件，經檢察官提起甲訴（八十九年度毒偵字第八○七
二號），本院判決如左：
    主  文
乙○○連續施用第二級毒品，處有期徒刑陸月，如易科罰金，以佰元折算壹日。
扣案之安非他命壹包（驗後毛重壹拾陸點捌拾伍甲克）沒收銷燬之；大夾鏈袋壹拾捌
個、小夾鏈袋柒個，均沒收。
    事  實
一、乙○○前因施用第二級毒品案件，經臺灣高等法院高雄分院裁定送觀察、勒戒後
    ，認無繼續施用毒品之傾向，於民國八十八年一月廿日以八十七年度上易字第一
    二三七號判決免刑確定在案。嗣又自八十八年三、四月間某日起至同年六月廿七
    日凌晨一時卅分許回溯九十六小時內某時止，連續施用第二級毒品，經依本院八
    十八年度毒聲字第六六四○號裁定送觀察、勒戒後，認有繼續施用毒品之傾向，
    本院以八十八年度易字第四七八三號判決，判處有期徒刑六月，並於八十九年一
    月廿九日確定。詎其復基於概括之犯意，自八十九年十一月卅日日起至同年十二
    月二日凌晨五時許止，連續在高雄市○○區○○路四六二巷五號住處，施用第二
    級毒品安非他命多次，嗣於八十九年十二月三日下午三時五十五分許，在上址為
    警查獲，並扣得第二級毒品安非他命一包（驗前毛重十六點九甲克，驗後毛重十
    六點八五甲克）及其所有預備供分裝施用安非他命使用之大夾鏈依十八個、小夾
    鏈袋七個等物。
二、案經高雄市政府警察局左營分局移送臺灣高雄地方法院檢察署檢察官偵查起訴。
    理  由
一、右揭犯罪事實，迭據被告乙○○於警、偵訊及本院審理時坦白承認，復有晶體一
    包、及大夾鏈袋十八個、小夾鏈袋七個等物，扣案可資佐證，且該扣案晶體，經
    送請高雄醫學院附中和紀念醫院檢驗，驗出確係第二級毒品安非他命，有該院九
    十年一月卅日編號0000－000號檢驗報告一紙附卷可稽；而被告於警訊時
    採取之尿液，亦經高雄市立凱旋醫院檢驗，檢出有甲基安非他命陽性反應，此有
    該院八十九年十二月廿二日高市凱醫檢字第○○八七一號煙毒尿液檢驗成績書在
    卷可憑，被告自白與事實相符，其犯行洵堪認定。另被告前因施用毒品案件，經
    高灣高等法院高雄分院於八十八年一月廿日，以八十七年度上易字第一二三七號
    判決免刑確定，有臺灣高等法院被告全國前案紀錄表一紙在卷足憑，其於五年內
    再犯毒品危害防制條例第十條之罪，經本院以八十八年度毒聲字第六六四○號裁
    定送觀察、勒戒後，認有繼續施用毒品傾向，並經本院判處有期徒刑六月，於八
    十九年一月廿九日確定，亦有本院八十八年度易字四七八三號判決及前開被告前
    案紀錄表各一紙附卷可稽，是被告事證明確，應予依法論科。
二、核被告所為，係犯毒品危害防制條例第十條第二項之施用第二級毒品罪。其施用
    毒品行為時間密接、犯罪構成要件相同，顯係基於概括犯意為之，應依連續犯規
    定論處，並加重其刑。被告先後非法持有安非他命多次，亦係基於概括之犯意，
    本應以連續持有論，惟其持有後，進而施用，其持有之低度行為應被施用之高度
    行為所吸收，不另論其非法持有毒品罪。審酌被告自八十一年間起，即曾多次因
    施用安非他命經法院判處有期徒刑確定，有臺灣高等法院被告全國前案紀錄表在
    卷足憑，雖尚不構成累犯之加重事由，但足見被告並無悔意，且戒斷毒癮之意志
    不堅，惟其犯罪係自戕行為，犯後坦承犯行，態度良好等一切情狀，爰量處如主
    文所示之刑，並諭知易科罰金之折算標準。扣案之第二級毒品安非他命一包（驗
    後毛重十六點八五甲克），經送驗確係甲基安非他命晶體，有高雄醫學院附設中
    和紀念醫院前開檢驗報告單附卷可稽，應依同條例第十八條第一項前段之規定，
    宣告沒收並諭知銷燬。扣案大夾鏈袋十八個、小夾鏈袋七個，被告雖否認為其所
    有，惟查，被告自承：扣案物品，係不詳姓名友人綽號「阿宗」之人拿來要賣給
    伊，但伊沒錢可買，「阿宗」乃叫伊將前開物品拿去還他，但還沒來得及還，即
    為警查獲等語，依據被告所供，扣案物品原係被告向「阿宗」所購買，並經「阿
    宗」交付，其後雖因被告無錢可付款而欲交還「阿宗」，但於交還「阿宗」前，
    其仍應認係被告所有之物品，而其又係供被告預備分裝施用安非他命所用之物，
    爰依刑法第三十八條第一項第二款之規定宣告沒收。另扣案海洛因一包（淨重零
    點七二甲克）、香煙二支、吸管一支等物，經送驗確係第一級毒品海洛因或殘留
    有海洛因淺渣，此有法務部調查局編號000000000號鑑定通知書及高雄醫學院附
    設中和紀念醫院九十年一月卅日編號0000－000、0000－000號檢
    驗報告單各一紙在卷足參，惟本案被告所犯既係施用第二級毒品之罪，該扣案之
    物，顯與本案被告犯行無何關聯，爰不予宣告沒收，應由甲訴人另為適法之處理
    ，附此敘明。
據上論斷，應依刑事訴訟法第二百九十九條第一項前段，毒品危害防制條例第十條第
二項、第十八條第一項前段，刑法第十一條、第五十六條、第四十一條第一項、第三
十八條第一項第二款、罰金罰鍰提高標準條例第二條，判決如主文。
本案經檢察官林美靜到庭執行職務。
中      華      民      國      九十      年      四    月        十    日
                                臺灣高雄地方法院刑事第六庭
                                        法  官  邱  明  弘
右正本證明與原本無異。
如不服本判決，應於判決送達後十日內，向本院提出上訴狀。
                                        書記官  顏  平  國
中      華      民      國      九十      年      四      月      十    日
附錄本案論罪科刑法條：
毒品危害防制條例第十條第二項：
施用第二級毒品者，處三年以下有期徒刑。


司法院資訊處製作；財團法人民間司法改革基金會備份。
